【裁判字號】    99,監,217
【裁判日期】    990923
【裁判案由】    准予處分受監護宣告人不動產
【裁判全文】
臺灣臺南地方法院民事裁定               99年度監字第217號
聲  請  人  乙○○
上列聲請人聲請准予處分受監護宣告人不動產事件，本院裁定如
下：
  主  文
許可聲請人乙○○代理受監護宣告人甲○○○（女，民國○○ 年○
月○○日生，身分證統一編號：Ｚ000000000號）處分受監護宣告人
甲○○○所有如附表所示之不動產。
聲請程序費用新臺幣壹仟元由聲請人負擔。
  理  由
一、按監護人對於受監護人之財產，非為受監護人之利益，不得
    使用、代為或同意處分。監護人為下列行為，非經法院許可
    ，不生效力：(一)代理受監護人購置或處分不動產。(二)代理受
    監護人，就供其居住之建築物或其基地出租、供他人使用或
    終止租賃。監護人不得以受監護人之財產為投資。但購買公
    債、國庫券、中央銀行儲蓄券、金融債券、可轉讓定期存單
    、金融機構承兌匯票或保證商業本票，不在此限，民法第11
    01條定有明文。又上開規定，依民法第1113條之規定，準用
    於成年人之監護。
二、本件聲請意旨略以：受監護宣告人甲○○○（女，民國○○
    年○月○○日生，身分證統一編號：Ｚ000000000號）前經本院
    99年度監宣字第157號裁定為監護之宣告，並選定聲請人乙
    ○○為監護人，指定陳菁蓉為會同開具財產清冊之人（99
    年9月8日確定），且已於99年8月間共同向本院陳報受監護
    宣告人甲○○○之財產清冊。受監護宣告人甲○○○自94
    年間罹患腦血管爆裂，雖延醫診治但不見起色，致不能為意
    思表示或受意思表示，經臺南市立醫院鑑定為重度肢障，有
    殘障手冊可稽。更因延醫護養期間因照護受監護宣告人甲○
    ○○其財力、物力及人力花費甚巨，有各式收據可稽，茲為
    支付後續受監護宣告人甲○○○之醫療、安養、照護等費用
    ，為此爰聲請鈞院裁定准予代理處分受監護宣告人甲○○○
    如附表所示之不動產等語。
三、經查：
（一）聲請人主張上情，業據其提出同意書1件、土地登記第二
      類謄本影本1件、建物登記第二類謄本影本1件、戶籍謄本
      7件、中華民國身心障礙手冊影本1件、臺南市立醫院附設
      居家護理所門診收據影本1及臺南市立醫院急診收據影本1
      件為證，並經本院依職調取99年度監宣字第157號卷宗核
      閱綦詳，堪予認定。稽之受監護人甲○○○既經為監護之
      宣告，揆諸前開規定，聲請人為其之監護人，是本件聲請
      人因有代理處分受監護宣告人甲○○○名下不動產之必要
      ，而向本院聲請許可，自屬有據。
（二）本院審酌受監護宣告人甲○○○經醫師鑑定其意識呈呆僵
      狀態，對問話無法回答，必須靠他人協助下可進食、鼻胃
      管幫忙進食、靠氣管內管幫忙呼吸，四肢變形無力，無法
      自我行動，大小便及個人衛生仍須他人完全協助。注意力
      、判斷能力、對人、時、地的定向感、記憶能力、計算能
      力及抽象思考能力均有明顯缺失。並有因心智缺陷，致不
      能為意思表示或受意思表示，或不能辨識其意思表示之效
      果者等情，故其自我照顧能力明顯不足，佐以依聲請人提
      出之門診收據等資料，堪認聲請人為護養療治受監護宣告
      人甲○○○確須花費龐大之醫療費用，是為受監護宣告人
      甲○○○之利益，確有處分受監護宣告人甲○○○所有之
      不動產之必要。從而，依前揭法條規定意旨，聲請人即本
      件受監護宣告人甲○○○之監護人，聲請准予代理受監護
      宣告人甲○○○處分名下所有如附表所示之不動產，核與
      受監護宣告人甲○○○之利益並無不合，聲請人本件聲請
      應予准許。
四、末按非訟事件法稱關係人者，謂聲請人、相對人及其他利害
    關係人。而依法應由關係人負擔費用者，法院裁定命關係人
    負擔時，應一併確定其數額，非訟事件法第10條、第24條第
    1項分別定有明文。經核本件聲請事件，應徵之程序費用為
    新臺幣1000元，依非訟事件法第21條第1項規定，應由聲請
    人負擔，爰依上開規定併予確定如主文第2項所示，附此敘
    明。
中    華    民    國    99    年    9     月    23    日
                  家事法庭法  官  楊佳祥
以上為正本係照原本作成
如對本裁定抗告須於裁定送達後10日內向本院提出抗告狀。
中    華    民    國    99    年    9     月    23    日
                          書記官  葉芳如
┌──────────────────────────┐
│附表                                                │
├─┬─────┬────────────┬─────┤
│編│財產種類  │坐落                    │權利範圍  │
│號│          │                        │          │
├─┼─────┼────────────┼─────┤
│1 │土地      │臺南市○區○○段220-08地│全部      │
│  │          │號                      │          │
├─┼─────┼────────────┼─────┤
│2 │建物      │臺南市○區○○段20138建 │全部      │
│  │          │號                      │          │
└─┴─────┴────────────┴─────┘

司法院資訊處製作；財團法人民間司法改革基金會備份。
